臺灣苗栗地方法院刑事判決　　　　　　　 99年度訴字第869號
公　訴　人　臺灣苗栗地方法院檢察署檢察官
被　　　告　戴勝煌
上列被告因偽造文書等案件，經檢察官提起公訴（99年度偵字第
3519號），本院依簡式審判程序判決如下：
    主  文
戴勝煌犯如附表編號1 至11罪名欄所示各罪，均為累犯，各處如
附表編號1 至11宣告刑欄所示之刑；又共同犯行使偽造私文書罪
，累犯，處有期徒刑捌月；又共同犯行使偽造私文書罪，累犯，
處有期徒刑捌月。應執行有期徒刑肆年拾月。
    犯罪事實及理由
一、犯罪事實：
    戴勝煌前因竊盜案件，經判處有期徒刑10月，嗣經減刑為有
    期徒刑5月確定，甫於民國97年4月10日易科罰金執行完畢。
    仍未改善，基於意圖為自己不法之所有，再為如附表所示之
    11次竊盜行為。（無故侵入住宅、建築物部分均未經告訴，
    且所犯加重竊盜之兇器均未扣案）又於竊得林倩儀及鄧梅妹
    之存摺及印章後，與某年籍姓名不詳之成年女子共同基於行
    使偽造私文書及意圖為自己不法所有之犯意聯絡，由戴勝煌
    將其竊得林倩儀及鄧梅妹之存摺及印章交予該女，而推由該
    女持林倩儀存摺及印章於98年11月11日15時8分許，至苗栗
    縣頭份鎮○○路67號、第一商業銀行頭份分行，盜領新台幣
    （以下同）16萬元。另再於同年11月27日10時35分許，由該
    女持鄧梅妹之存摺及印章至峨眉郵局，盜蓋鄧梅妹之印章提
    款詐取15萬元，足生損害於林倩儀、鄧梅妹、及第一商業銀
    行頭份分行及峨眉郵局人員對於有提領權人辨識之正確性。
    嗣經警於鍾欽鑑及林文賢住處採集行竊者之指紋並送指紋比
    對鑑定認係戴勝煌之指紋，再經借訊戴勝煌時，戴勝煌乃就
    未經覺之編號3至11之竊盜及上開2次盜領存款之行為主動向
    警供述。
二、證據名稱：
    (一)被告戴勝煌之警詢、偵查及本院審理時之自白。
    (二)告訴人林倩儀之指述。
    (三)告訴人楊蕙苓之指述。
    (四)被害人鍾欽鑑、林文賢、陳慶爚、王黃良妹、劉文錦、朱
      文忠、郭光照、郭宗楠及林秋月之指述。
    (五)不詳女子所偽造之林倩儀、鄧梅妹之提款單（提款憑條）
      影本各1 紙。
    (六)內政部警政署刑事警察局98年9月14日刑紋字第098012096
      3號鑑驗書、98年10日2日刑紋字第0980135599號鑑驗書。
    (七)被害人鍾欽鑑、林文賢、陳慶爚、楊蕙苓、郭宗楠住處遭
      竊及被告竊取林倩儀財物時該地監視器翻拍照片等件。
三、論罪量刑：
    (一)罪名及罪數：
      1.核被告戴勝煌所為附表編號1 至11罪名欄所示各罪係犯
        如附表所示之罪。又起訴書原載被告戴勝煌於附表編號
        2 所犯係刑法第320 條第1 項之罪，業經公訴檢察官變
        更起訴法條為刑法第321 條第1 項第2 款之加重竊盜罪
        名；附表編號3 、4 部分，變更起訴法條為刑法第 321
        條第1 項第1 、3 款，附表編號11部分變更起訴法條為
        刑法第321 條第1 項第1 、2 、3 款之加重竊盜罪，附
        表編號7 、8 部分變更起訴法條為刑法第321 條第1 項
        第2、3款加重竊盜罪。徵諸被告所為附表編號 4號犯行
        係強力扳開鐵窗，未有上開攜帶兇器之行為，公訴意旨
        容有未洽，惟起訴之基本社會事實相同，本院自仍應予
        以審理，並依法變更起訴法條為刑法第321條第1項第 1
        款、第 2款之夜間侵入、踰越安全設備竊盜罪，附此敘
        明。
      2.另被告係犯刑法第216條、第210條之行使偽造私文書罪
        及同法第339條第1項詐欺取財罪。上開 2罪被告與不詳
        名籍之成年女子間有犯意之聯絡，行為之分擔，均為共
        同正犯。至於被告所涉偽造私文書之行為，偽造私文書
        之低度行為復為行使偽造私文書之高度行為所吸收，均
        不另論罪。又被告係以行使偽造私文書之行為作為詐欺
        取財罪之構成要件行為，核係一行為觸犯數罪名之想像
        競合關係，應依刑法第55條前段之規定，從一重論以行
        使偽造私文書罪。
      3.被告戴勝煌所犯上開13罪，犯意各別，行為互殊，應予
        分論併罰。
    (二)累犯加重：
      戴勝煌前因竊盜案件，經判處有期徒刑10月，嗣經減刑為
      有期徒刑5月確定，甫於民國97年4月10日易科罰金執行完
      畢，有前案紀錄表在卷可稽，其受有期徒刑執行完畢後，
      五年以內再犯本件有期徒刑以上之罪，為累犯，本件各罪
      均應依刑法第47條第1項之規定加重其刑。
    (三)自首減輕：
      被告所犯除附表編號1 、2 所示之竊盜犯行以外，其餘 9
      件竊盜案及行使偽造文書兩件犯行，均於未經檢警機關發
      覺之前，即主動向調查本案之員警坦認犯罪，並帶同警方
      至各犯罪地點查對犯行、蒐集證據，是核被告所犯附表編
      號3 至11各罪，及行使偽造文書兩罪，均應符合自首之規
      定，爰均依法減輕其刑。
    (四)量刑：
      審酌被告戴勝煌有多次竊盜前科，及其犯行對被害人造成
      之損害、對社會治安造成之危害，及被告均坦承犯行之態
      度，及部分被害人請求從重量刑等一切情狀，分別量處如
      主文所示之刑；被告戴勝煌部分，並定應執行之刑，以資
      儆懲。
    (五)關於沒收：
      1.偽造之林倩儀、鄧梅妹之提款單，乃被告盜用被害人所
        有真正之印章蓋印所生，並非偽造之印文，爰不予宣告
        沒收。
      2.附表編號1 及7 所示之螺絲起子，未經扣案，被告亦已
        不知其下落，為避免執行上之困難，爰不予宣告沒收。
      3.附表編號3 及11所示之鐵條，非被告所有，亦不予宣告
        沒收。
四、適用之法條：
    (一)刑事訴訟法第273 條之1 第1 項、第299 條第1 項前段、
      第300條、第310 條之2 、第454 條第1 項。
    (二)刑法第28條、第321條第1項第1、2、3款、第216條、第
      210條、第339條第1項、第47條第1項、第51條第5款。
五、本判決係依刑事訴訟法第310 條之2 、第454 條第1 項製作
    。如不服本判決，應於判決送達之日起10日內，向本院提起
    上訴。
本案經檢察官盧美如到庭執行職務。
中    華    民    國    100   年     1    月    3     日
                  刑事第二庭    法  官  楊  清  益
以上正本證明與原本無異。
如不服本判決應於收受判決後10日內向本院提出上訴書狀，並應
應敘述具體理由。其未敘述上訴理由者，應於上訴期間屆滿後20
日內向本院補提理由書( 均須按他造當事人之人數附繕本) 「切
勿逕送上級法院」。告訴人或被害人如對本判決不服者，應具備
理由請求檢察官上訴，其上訴期間之計算係以檢察官收受判決正
本之日期為準。
                                書記官  蕭  雅  文
中    華    民    國    100    年    1    月    3    日
附記論罪之法條全文：
刑法第321 條
犯竊盜罪而有左列情形之一者，處6 月以上、5 年以下有期徒刑
：
一、於夜間侵入住宅或有人居住之建築物、船艦或隱匿其內而犯
    之者。
二、毀越門扇、牆垣或其他安全設備而犯之者。
三、攜帶兇器而犯之者。
四、結夥三人以上而犯之者。
五、乘火災、水災或其他災害之際而犯之者。
六、在車站或埠頭而犯之者。
前項之未遂犯罰之。
刑法第210條（偽造變造私文書罪）
偽造、變造私文書，足以生損害於公眾或他人者，處5 年以下有
期徒刑。
刑法第216條（行使偽造變造或登載不實之文書罪）
行使第210 條至第215 條之文書者，依偽造、變造文書或登載不
實事項或使登載不實事項之規定處斷。
中華民國刑法第339條
意圖為自己或第三人不法之所有，以詐術使人將本人或第三人之
物交付者，處5 年以下有期徒刑、拘役或科或併科1 千元以下罰
金。
以前項方法得財產上不法之利益或使第三人得之者，亦同。
前二項之未遂犯罰之。
  附表
┌─┬───┬─────┬───┬───────┬────┬────┐
│編│時間  │地點及    │行為  │竊取之財物結果│所犯法條│宣告刑  │
│號│      │被害人    │態樣  │              │及罪名  │        │
├─┼───┼─────┼───┼───────┼────┼────┤
│1 │98年8 │新竹縣娥眉│持螺絲│金牌1面、玉鐲1│刑法第32│處有期徒│
│  │月6日9│鄉七星村河│起子破│個            │1條第1項│刑1年4月│
│  │時許  │背54號    │壞門鎖│              │第 2款之│        │
│  │      │（鍾欽鑑）│      │              │毀壞門扇│        │
│  │      │          │      │              │竊盜罪  │        │
├─┼───┼─────┼───┼───────┼────┼────┤
│2 │98年9 │新竹縣竹東│推門而│攝影機1台、金 │刑法第32│處有期徒│
│  │月11日│鎮○○路  │入致鐵│子1批、玉器1批│1條第1項│刑1年4月│
│  │17時30│241巷14號 │門邊縫│、行動電話1支 │第2款之 │        │
│  │分許  │（林文賢）│彎曲損│、身分證、合作│毀壞門扇│        │
│  │      │          │壞    │金庫銀行提款卡│竊盜罪  │        │
│  │      │          │      │及存摺        │        │        │
├─┼───┼─────┼───┼───────┼────┼────┤
│3 │98年9 │新竹縣竹東│路邊撿│金飾10兩      │刑法第32│處有期徒│
│  │月18日│鎮○○路98│拾鐵條│              │1條第1項│刑8月   │
│  │21時許│巷5號     │撬開鐵│              │第1、3款│        │
│  │      │（陳慶爚）│門進入│              │之攜帶兇│        │
│  │      │          │      │              │器夜間侵│        │
│  │      │          │      │              │入住宅竊│        │
│  │      │          │      │              │盜罪    │        │
├─┼───┼─────┼───┼───────┼────┼────┤
│4 │98年10│桃園縣平鎮│強力扳│王黃良妹郵局、│刑法第32│處有期徒│
│  │月13日│市○○路  │開鐵窗│農會、合作金庫│1條第1項│刑8月   │
│  │5時許 │142號     │使之脫│、板信商業銀行│第1、2款│        │
│  │      │（王黃良妹│落而進│及新光商業銀行│之毀壞安│        │
│  │      │）        │入    │存摺及提款卡、│全設備夜│        │
│  │      │          │      │王黃良妹之身分│間侵入竊│        │
│  │      │          │      │證及健保卡、白│盜罪    │        │
│  │      │          │      │長壽香煙4條   │        │        │
├─┼───┼─────┼───┼───────┼────┼────┤
│5 │98年11│新竹縣竹東│推門而│現金新台幣約2 │刑法第32│處有期徒│
│  │月10日│鎮○○路  │入    │萬元、戒指3只 │1條第1項│刑8月   │
│  │15時許│350巷24號 │      │              │第2款之 │        │
│  │      │（劉文錦）│      │              │踰越安全│        │
│  │      │          │      │              │設備竊盜│        │
│  │      │          │      │              │罪      │        │
├─┼───┼─────┼───┼───────┼────┼────┤
│6 │98年11│新竹縣北埔│推門而│第一銀行、台灣│刑法第32│處有期徒│
│  │月11日│鄉埔尾村埔│入    │中小企業銀行存│1條第1項│刑8月   │
│  │12時13│心街109巷 │      │摺及提款卡、印│第 2款之│        │
│  │分許  │36-1號    │      │章、身分證、健│踰越安全│        │
│  │      │（林倩儀）│      │保卡、汔車駕駛│設備竊盜│        │
│  │      │          │      │執照、車輛保險│罪      │        │
│  │      │          │      │卡、現金約    │        │        │
│  │      │          │      │19000元及行動 │        │        │
│  │      │          │      │電話          │        │        │
├─┼───┼─────┼───┼───────┼────┼────┤
│7 │98年11│新竹縣寶卜│用螺絲│七星香煙2條、 │刑法第32│處有期徒│
│  │月19日│鄉山湖村8 │起子破│大衛杜夫香煙1 │1條第1項│刑8月   │
│  │9時許 │鄰山湖路  │壞門鎖│條、峰香煙1條 │第2、3款│        │
│  │      │558號     │      │、現金56500元 │之攜帶兇│        │
│  │      │（朱文忠）│      │              │器毀壞門│        │
│  │      │          │      │              │扇竊盜罪│        │
├─┼───┼─────┼───┼───────┼────┼────┤
│8 │98年11│新竹縣竹東│撿拾車│金飾若干、零錢│刑法第32│處有期徒│
│  │月20日│鎮二重里光│庫鐵條│及皮包        │1條第1項│刑8月   │
│  │11時許│明路267巷 │破壞門│              │第2、3款│        │
│  │      │25號      │鎖    │              │之攜帶兇│        │
│  │      │（楊蕙苓）│      │              │器毀壞門│        │
│  │      │          │      │              │扇竊盜罪│        │
├─┼───┼─────┼───┼───────┼────┼────┤
│9 │98年11│新竹縣峨眉│推門而│金幣1組、光復 │刑法第32│處有期徒│
│  │月23日│鄉峨眉村11│入    │龍銀1套（4個）│1條第1項│刑8月   │
│  │9時許 │鄰峨眉27號│      │十二生肖套幣約│第 2款之│        │
│  │      │（郭光照）│      │10套、日本龍銀│踰越安全│        │
│  │      │          │      │3個、大陸古紙 │設備竊盜│        │
│  │      │          │      │幣1本、香港大 │罪      │        │
│  │      │          │      │陸新加坡越南泰│        │        │
│  │      │          │      │國硬幣1包、鑽 │        │        │
│  │      │          │      │戒1只、手錶（ │        │        │
│  │      │          │      │板帶型）200只 │        │        │
│  │      │          │      │、機械表2只、 │        │        │
│  │      │          │      │鍊表5只、銅古 │        │        │
│  │      │          │      │幣1本、台灣銀 │        │        │
│  │      │          │      │行發行現行硬幣│        │        │
│  │      │          │      │輔幣集存簿1冊 │        │        │
│  │      │          │      │、愛國獎券10餘│        │        │
│  │      │          │      │張、玉項鍊4條 │        │        │
│  │      │          │      │、塑膠紙幣約10│        │        │
│  │      │          │      │餘本、、台灣銀│        │        │
│  │      │          │      │行發行銀幣及紀│        │        │
│  │      │          │      │念幣約30-40個 │        │        │
├─┼───┼─────┼───┼───────┼────┼────┤
│10│98年11│新竹縣峨眉│推門而│現金約2萬元、 │刑法第32│處有期徒│
│  │月27日│鄉峨眉村11│入    │項鍊3條、戒指5│1條第1項│刑8月   │
│  │9時30 │鄰峨眉27號│      │只、手鍊1條、 │第 2款之│        │
│  │分許  │（郭宗楠  │      │好彩頭金子2個 │踰越安全│        │
│  │      │  鄧梅妹  │      │、黃瑞菊身份證│設備竊盜│        │
│  │      │  黃瑞菊）│      │及鄧梅妹郵局存│罪      │        │
│  │      │          │      │摺、印章      │        │        │
├─┼───┼─────┼───┼───────┼────┼────┤
│11│98年12│新竹縣寶山│拿取鐵│液晶電視1台、 │刑法第32│處有期徒│
│  │月1日 │鄉山湖村8 │條破壞│CHT行動電話機1│1條第1項│刑8月   │
│  │18時25│鄰水仙路  │門鎖  │支、洋酒4瓶、 │第1、2、│        │
│  │分    │142巷1號  │      │音響1台、電話 │3 款之攜│        │
│  │      │（林秋月）│      │機1台、雪糖機1│帶兇器毀│        │
│  │      │          │      │台、金戒指1只 │壞門扇夜│        │
│  │      │          │      │              │間侵入住│        │
│  │      │          │      │              │宅竊盜罪│        │
└─┴───┴─────┴───┴───────┴────┴────┘